【裁判字號】    99,簡上,25
【裁判日期】    990608
【裁判案由】    傷害
【裁判全文】
臺灣苗栗地方法院刑事判決              99年度簡上字第25號
上  訴  人  臺灣苗栗地方法院檢察署檢察官
被      告  乙○○
上列上訴人因被告傷害案件，不服本院苗栗簡易庭99年度苗簡字
第159 號，中華民國99年3 月9 日第一審簡易判決（聲請簡易判
決處刑案號：臺灣苗栗地方法院檢察署98年度偵字第6660號），
提起上訴，本院管轄之第二審合議庭判決如下：
    主  文
上訴駁回。
    犯罪事實及理由
一、本案經本院審理結果，認第一審判決認事、用法及量刑均無
    違法或不當，應予維持，並引用第一審判決書記載之事實、
    證據及理由（如附件）。
二、上訴意旨略以：告訴人甲○○與被告乙○○間並無爭端，此
    次乃被告蓄意持塑膠椅擲傷告訴人，而告訴人經擲傷後，雖
    經就醫然傷處仍感疼痛，告訴人係為被告暴力所害，原審判
    決未考量被告犯罪時所受之刺激輕微，造成告訴人不小損害
    ，量刑顯屬偏低等語。惟按量刑輕重，係屬事實審法院得依
    職權自由裁量之事項，苟已斟酌刑法第57條各款所列情狀而
    未逾越法定刑度，不得遽指為違法。又在同一犯罪事實與情
    節，如別無其他加重或減輕之原因，下級審法院量定之刑，
    亦無過重或失輕之不當情形，則上級審法院對下級審法院之
    職權行使，原則上應予尊重（最高法院72年台上字第6696號
    判例、85年度台上字第2446號判決意旨參照）。經查：被告
    以塑膠椅打傷告訴人之前，2 人曾以穢語互相辱罵之事實，
    業據告訴人於警詢時供述明確（偵查卷第9 頁），故被告與
    告訴人雖原無恩怨糾紛，於案發當時確有足以點燃雙方怒火
    、引發激烈衝突之原因存在，上訴人所陳告訴人與被告間並
    無爭端、係被告蓄意傷人乙節，尚難採憑；其次，原審已詳
    為審酌被告理應以理性溝通協調方式與告訴人解決糾紛，僅
    因細故發生口角，被告以塑膠椅擲傷告訴人之犯罪動機、目
    的、手段，兼衡被告之生活狀況、智識程度、尚未取得告訴
    人之諒解及告訴人所受傷害程度等刑法第57條各款所列情狀
    ，而量處被告拘役30日，其量刑要無違法可言，再參酌被告
    於警詢、偵查中及本院審理時均坦認犯行，未為任何無益之
    辯解或證據調查聲請，有助於節省司法資源，其於本院調解
    委員試行調解時，復同意提出新臺幣（下同）66,000元之賠
    償，儘管因告訴人堅持求償20萬元以上而未能成立調解，仍
    足認被告已經知錯且有填補損害之誠意等事實，前開所宣告
    之刑與被告犯罪情節及犯後態度相衡，亦難謂有過輕之不當
    情形，揆諸前揭說明，本院對原審之職權行使，自當予以尊
    重。從而，上訴人徒執上情提起上訴，顯無理由，自應予以
    駁回。
三、據上論斷，應依刑事訴訟法第455 條之1 第1 項、第3 項、
    第364 條、第368 條、第373 條，判決如主文。
本案經檢察官陳文貴到庭執行職務。
中    華    民    國    99    年    6     月    8     日
                  刑事第一庭    審判長法  官  林信旭
                                      法  官  林卉聆
                                      法  官  羅貞元
以上正本證明與原本無異。
不得上訴。
                                      書記官  高雙全
中    華    民    國    99    年    6     月    8     日

司法院資訊處製作；財團法人民間司法改革基金會備份。
